Config:
  hfst:
    Gen: ../../../src/generator-gt-norm.hfst
    Morph: ../../../src/analyser-gt-norm.hfst
  xerox:
    Gen: ../../../src/generator-gt-norm.xfst
    Morph: ../../../src/analyser-gt-norm.xfst
    App: lookup

Tests:

# todo:
# Proofread the gold standard (below)
# Then: linnrun analyser, then correct.


  Noun - pappi - ei tsekattu : # Noun 'clean' - ei tsekattu
    siisti+A+Sg+Nom: siisti
    siisti+A+Sg+Gen: siistin
    siisti+A+Sg+Par: siistii
    siisti+A+Sg+Tra: siistiksi
    siisti+A+Sg+Abe: siistittä
    siisti+A+Sg+Ine: siistissä
    siisti+A+Sg+Ela: siististä
    siisti+A+Sg+Ill: siisthiin
    siisti+A+Sg+Ade: siistilä
    siisti+A+Sg+Abl: siistiltä
    siisti+A+Sg+All: siistile
    siisti+A+Sg+Ess: siistinä

    siisti+A+Pl+Nom: siistit
    siisti+A+Pl+Gen: siistiin
    siisti+A+Pl+Par: siistii
    siisti+A+Pl+Tra: siistiiksi
    siisti+A+Pl+Abe: siistiittä
    siisti+A+Pl+Ine: siistiissä
    siisti+A+Pl+Ela: siistiistä
    siisti+A+Pl+Ill: siisthiin
    siisti+A+Pl+Ade: siistiilä
    siisti+A+Pl+Abl: siistiiltä
    siisti+A+Pl+All: siistiile
    siisti+A+Pl+Com: siistiine
    siisti+A+Pl+Ess: siistiinä

# Por varieteeteissa vartaloloppuinen -i säilyy monikossa. Se ei tapahdu muissa kveenimurteissa.

    siisti+A+Sg+Compar+Nom: siistimpi
    siisti+A+Sg+Compar+Gen: siistimän
    siisti+A+Sg+Compar+Par: siistimppää
    siisti+A+Sg+Compar+Tra: siistimäksi
    siisti+A+Sg+Compar+Abe: siistimättä
    siisti+A+Sg+Compar+Ine: siistimässä
    siisti+A+Sg+Compar+Ela: siistimästä
    siisti+A+Sg+Compar+Ill: siistimphään
    siisti+A+Sg+Compar+Ade: siistimällä
    siisti+A+Sg+Compar+Abl: siistimältä
    siisti+A+Sg+Compar+All: siistimälle
    siisti+A+Sg+Compar+Ess: siistimpännä

    siisti+A+Pl+Compar+Nom: siistimät
    siisti+A+Pl+Compar+Gen: siistimiitten
    siisti+A+Pl+Compar+Par: [siistimppiitä, siistimppii]
    siisti+A+Pl+Compar+Tra: siistimiksi
    siisti+A+Pl+Compar+Abe: siistimittä
    siisti+A+Pl+Compar+Ine: siistimissä
    siisti+A+Pl+Compar+Ela: siistimistä
    siisti+A+Pl+Compar+Ill: siistimphiin
    siisti+A+Pl+Compar+Ade: siistimillä
    siisti+A+Pl+Compar+Abl: siistimiltä
    siisti+A+Pl+Compar+All: siistimille
    siisti+A+Pl+Compar+Ess: siistimpinnä
    siisti+A+Pl+Compar+Com: siistimpinne

    siisti+A+Sg+Superl+Nom: siistiin
    siisti+A+Sg+Superl+Gen: siistiimän
    siisti+A+Sg+Superl+Par: siistiintä
    siisti+A+Sg+Superl+Tra: siistiimäksi
    siisti+A+Sg+Superl+Abe: siistiimättä
    siisti+A+Sg+Superl+Ine: siistiimässä
    siisti+A+Sg+Superl+Ela: siistiimästä
    siisti+A+Sg+Superl+Ill: siistiimphään
    siisti+A+Sg+Superl+Ade: siistiimällä
    siisti+A+Sg+Superl+Abl: siistiimältä
    siisti+A+Sg+Superl+All: siistiimälle
    siisti+A+Sg+Superl+Ess: siistiimpännä

    siisti+A+Pl+Superl+Nom: siistiimät
    siisti+A+Pl+Superl+Gen: siistiimiitten
    siisti+A+Pl+Superl+Par: [siistiimppiitä, siistiimppii]
    siisti+A+Pl+Superl+Tra: siistiimiksi
    siisti+A+Pl+Superl+Abe: siistiimittä
    siisti+A+Pl+Superl+Ine: siistiimissä
    siisti+A+Pl+Superl+Ela: siistiimistä
    siisti+A+Pl+Superl+Ill: siistiimphiin
    siisti+A+Pl+Superl+Ade: siistiimillä
    siisti+A+Pl+Superl+Abl: siistiimiltä
    siisti+A+Pl+Superl+All: siistiimille
    siisti+A+Pl+Superl+Ess: siistiimpinnä
    siisti+A+Pl+Superl+Com: siistiimpinne
